ABOUT ME

Ahmed Habli, j'ai 18 ans, un élève en 3éme année technique au lycée pilote Kairouan, je suis interactien depuis août 2021.

Durant le mandat de 2021-2022, j'ai eu l'honneur d'être le chef de la commission Médiatisation pour la 2éme semestre et le vice-président élu.

CONTACT



+216 55-915-899



ahmed__habli@outlook.com



Habli_Ahmed5



Afh 4, Kairouan.



EDUCATION

2010-2016 École primaire privée Assad Ibn Fourat

2016-2018 Collège privé Ibn Khaldoun
2018-2019 Collège privé Avicenne
2019-2023 Lycée Pilote Kairouan

EXPÉRIENCE

2009-2016 Nageur

2016-2021 Joueur de Basket-ball

Août 2021 Recrue au sein de l'Interact Club Kairouan

Janvier 2022 Membre officiel

Janvier 2022 Chef de la commission Médiatisation.

Janvier 2022 Responsable média National Interact Congress

Mai 2022 Vice-président élu

FORMATIONS

- The Complete 2022 Web Development Bootcamp by Dr. Angela Yu
- PHP For Beginners- Become a PHP Master By Sir Edwin Diaz
- Adobe Illustrator CC essential training course By Sir Phil Ebiner and Sir Daniel Walter Scott
- · Communication en paix
- Sponsoring
- Plannification Stratégique.

EXPERTISE SKILLS

Front-end development

Back-end development

Video editing

Time management

Creativity

Problem solving

Leadership